臺灣士林地方法院刑事判決　　　　　　　 94年度訴字第809號
公　訴　人　臺灣士林地方法院檢察署檢察官
被　　　告　甲○○
上列被告因毒品危害防制條例案件，經檢察官提起公訴（94年度
毒偵字第1426號、94年度毒偵字第1896號）及移送併案審理（94
年度毒偵字2192號），被告為有罪之陳述，經本院合議庭裁定本
件宜由受命法官獨任進行簡式審判程序，判決如下：
    主  文
甲○○連續施用第一級毒品，累犯，處有期徒刑拾月。扣案之海
洛因壹包（淨重零點公克）、海洛因殘渣袋壹只均沒收銷燬，
注射針筒貳支、塑膠吸管壹支均沒收；又連續施用第二級毒品，
累犯，處有期徒刑陸月。應執行有期徒刑壹年貳月。扣案之海洛
因壹包（淨重零點公克）、海洛因殘渣袋壹只均沒收銷燬，注
射針筒貳支、塑膠吸管壹支均沒收。
    事  實
一、甲○○前因犯竊盜等罪，分別經本院以90年度湖簡第231 號
    判處有期徒刑6 月、臺灣台北地方法院以91年度簡字第330
    號判處有期徒刑6 月，並均確定，嗣上開所處徒刑並經裁定
    定其應執行刑為有期徒刑10月確定，甫於民國（下同）92年
    1 月13日執行完畢。又於87年間，因毒品案件，經台灣台北
    地方法院裁定送觀察勒戒後，認有繼續施用毒品之傾向，裁
    定令入戒治處所施以強制戒治，嗣經台灣台北地方法院檢察
    署檢察官於88年9 月9 日以88年度戒毒偵字第25號處分不起
    訴。嗣其於90年間，再因施用毒品案件，經本院於90年8 月
    30日以90年度毒聲字第1103號裁定令入戒治處所施以強制戒
    治，其於強制戒治執行中，復經本院於91年9 月30日以91年
    度毒聲字第1058號裁定停止戒治付保護管束，並於91年10月
    29日釋放，於92年2 月4 日戒治期滿未經撤銷保護管束。該
    案並經檢察官起訴，由本院於91年4 月29日以90年度訴字第
    447 號判處有期徒刑10月確定，於92年3 月20日入監執行，
    嗣於93年1 月11日縮短刑期執行完畢。詎其猶不知悔改，於
    強制戒治執行完畢釋放後5 年內，復基於概括犯意，自94
    年5 月間起至同年9 月22日止，在台北市○○區○○路3 段
    189 巷155 弄27號5 樓其住處，及在基隆廟口的路邊、臺北
    市第一殯儀館停車場等處，於其駕駛之自用小客車內，以針
    筒注射之方式，連續施用海洛因，約1 天1 次。又基於概括
    犯意，自94年7 月初起至同年7 月20日止，在基隆廟口的路
    邊、臺北市第一殯儀館停車場等處，於其駕駛之自用小客車
    內，以將安非他命置於玻璃球吸食器燒烤之方式，連續施用
    安非他命共約2 、3 次。嗣為警分別於(一)94年7 月4 日22時
    許，在其台北市○○區○○路3 段189 巷155 弄27號5 樓住
    處查獲，扣得其持有之海洛因殘渣袋1 只，及其所有供施用
    海洛因之注射針筒1 支、塑膠吸管1 支。(二)94年7 月22日16
    時15分許，在基隆市○○區○○路2 巷7 之6 號查獲，扣得
    甲○○所有供施用海洛因之注射針筒1 支，及何文隆（由檢
    察官另案偵辦）持有與甲○○本件犯行無涉之第2 級毒品安
    非他命1 包（毛重0.35公克）。(三)94年9 月23日14時15 分
    許，台北市大同區○○○路與民生西路口查獲，扣得甲○○
    持有之海洛因1 包（毛重0.5 公克，淨重0.3 公克）。
二、案經台北市政府警察局大安分局報請臺灣士林地方法院檢察
    署檢察官及基隆市警察局第四分局報請臺灣基隆地方法院檢
    察署檢察官呈請臺灣高等法院檢察署檢察長令轉臺灣士林地
    方法院檢察署檢察官偵查起訴暨台北市政府警察局萬華分局
    報請臺灣士林地方法院檢察署檢察官移送本院併案審理。
    理  由
一、訊據被告甲○○對於上揭事實坦承不諱，其於94年7 月4 日
    、同年7 月22日為警查獲後所採取之尿液，經送檢驗結果均
    呈嗎啡、安非他命陽性反應，其於94年9 月23日為警查獲後
    所採取之尿液，經送檢驗結果呈嗎啡陽性反應，有台灣檢驗
    科技股份有限公司94年7 月20日、94年10月7 日濫用藥物檢
    驗報告、台灣尖端先進生技醫藥股份有限公司94年7 月29日
    濫用藥物檢驗報告等在卷可按。另扣案之殘渣袋1 只及白色
    粉末1 包，經鑑驗結果，均含海洛因成分，有台北市政府警
    察局大安分局敦化南路派出所94年7 月4 日及台北市政府警
    察局萬華分局警備隊94年9 月23日毒品初步鑑驗報告書各1
    紙附卷可按。此外，並有被告所有供施用海洛因之注射針筒
    2 支、塑膠吸管1 支扣案可資佐證。另被告前於87年間，因
    毒品案件，經台灣台北地方法院裁定送觀察勒戒後，認有繼
    續施用毒品之傾向，裁定令入戒治處所施以強制戒治，嗣經
    台灣台北地方法院檢察署檢察官於88年9 月9 日以88年度戒
    毒偵字第25號處分不起訴。嗣其於90年間，再因施用毒品案
    件，經本院於90年8 月30日以90年度毒聲字第1103號裁定令
    入戒治處所施以強制戒治，其於強制戒治執行中，復經本院
    於91年9 月30日以91年度毒聲字第1058號裁定停止戒治付保
    護管束，並於91年10月29日釋放，於92年2 月4 日戒治期滿
    未經撤銷保護管束等情，有臺灣高等法院被告全國前案紀錄
    表在卷可稽，被告於強制戒治執行完畢釋放後5 年內復再犯
    施用毒品罪，事證明確，被告犯行堪予認定，應依法論科。
二、核被告所為，係犯毒品危害防制條例第10條第1 項之施用第
    一級毒品罪及同條第2 項之施用第二級毒品罪。其施用前後
    持有第一、二級毒品之低度行為，應分別為施用第一、二級
    毒品之高度行為所吸收，均不另論罪。被告先後多次施用海
    洛因、安非他命犯行，各時間緊接，手法相同，且係犯構成
    要件相同之罪名，顯係各基於概括犯意而為，應各依連續犯
    之規定以一罪論，並依法加重其刑。其所犯連續施用第一級
    毒品、連續施用第二級毒品2 罪，犯意各別，所犯構成要件
    不同，應分論併罰。又被告曾因犯竊盜等罪，分別經本院以
    90年度湖簡第231 號判處有期徒刑6 月、臺灣台北地方法院
    以91年度簡字第330 號判處有期徒刑6 月，並均確定，上開
    所處徒刑嗣經裁定定其應執行刑為有期徒刑10月確定，於92
    年1 月13日執行完畢。又於90年間，因毒品案件，經本院於
    91 年4月29日以90年度訴字第447 號判處有期徒刑10月確定
    ，於93年1 月11日縮短刑期執行完畢等事實，有臺灣高等法
    院被告全國前案紀錄表1 紙在卷可按，其受有期徒刑之執行
    完畢後，5 年以內再犯有期徒刑以上之本罪，為累犯，應依
    法遞加重其刑。爰審酌被告經觀察勒戒、強制戒治後，仍無
    法戒除毒癮，且屢經警查獲不知悛悔一再違犯，惟其施用毒
    品除戕害自身健康外，尚未對家庭、社會造成實質危害、犯
    後並坦承犯行態度尚稱良好，並其施用之次數、方法等一切
    情狀，量處如主文所示之主刑，並依法定其應執行刑，以資
    懲儆。
三、扣案之海洛因1 包（淨重0.3 公克），係查獲之毒品，另海
    洛因殘渣袋1 只，內含毒品海洛因雖量微無法磅秤，惟已無
    法與塑膠袋析離，亦應認係毒品，均應依毒品危害防制條例
    第18條第1 項前段沒收銷燬；另注射針筒2 支、塑膠吸管1
    支係供施用海洛因所用之物，且均屬被告所有，業據被告供
    明在卷，併依刑法第38條第1 項第2 款規定宣告沒收。至扣
    案之安非他命1 包（毛重0.35公克）非被告所有，且與其本
    件犯行無涉，毋庸於本件沒收之，亦附此敘明。
四、公訴意旨就移送併辦部分雖未論及，惟此與起訴部分有連續
    犯裁判上一罪之關係，為起訴效力所及，本院自得一併審理
    判決，附此敘明。
據上論斷，應依刑事訴訟法第273 條之1 第1 項、第299 條第1
項前段、毒品危害防制條例第10條第1 項、第2 項、第18條第1
項前段、刑法第11條、第56條、第47條、第51條第5 款、第38條
第1 項第2 款，判決如主文。
本案經檢察官薛嘉珩到庭執行職務。
中　　華　　民　　國　　94　　年　　12　　月　　30　　日
                  刑事第五庭法  官  彭洪媛
以上正本證明與原本無異。
如不服本判決，應於判決送達後10日內，向本院提出上訴狀。
                            書記官  周霙蘭
中　　華　　民　　國　　95　　年　　1 　　月　　4 　　日
附錄本案論罪科刑法條全文：
毒品危害防制條例第10條
施用第一級毒品者，處 6 月以上 5 年以下有期徒刑。
施用第二級毒品者，處 3 年以下有期徒刑。
